【裁判字號】    98,審訴,476
【裁判日期】    980430
【裁判案由】    清償借款
【裁判全文】
臺灣臺北地方法院民事判決             98年度審訴字第476號
原      告  國泰世華商業銀行股份有限公司
法定代理人  甲○○
訴訟代理人  丙○○
被      告  乙○○
上列當事人間清償借款事件，本院於民國98年4月24日言詞辯論
終結，判決如下：
    主      文
被告應給付原告新台幣伍拾貳萬陸仟肆佰貳拾捌元，及自民國九
十七年八月二十六日起至清償日止，按年息百分之十九點七計算
之利息。
訴訟費用新台幣伍仟柒佰拾元由被告負擔。
本判決第一項於原告以新台幣壹拾捌萬元供擔保後，得假執行。
    事實及理由
一、按當事人得以合意定第一審管轄法院，民事訴訟法第24條第
    1項前段定有明文。查，本件被告住所地雖不在本院轄區，
    惟兩造於信用卡約定條款第26條及簡易通信貸款契約約定條
    款第13條約定同意以本院為第一審管轄法院，本院就本件訴
    訟自有管轄權。
二、原告部分由原臺灣第一信託投資股份有限公司變更為匯通商
    業銀行股份有限公司，匯通商業銀行股份有限公司嗣於民國
    91年6月3日變更為國泰商業銀行股份有限公司，國泰商業銀
    行股份有限公司於92年6月26日經財政部核准與世華聯合商
    業銀行股份有限公司合併，國泰商業銀行股份有限公司為消
    滅銀行，世華聯合商業銀行股份有限公司為存續銀行，並於
    同年10月27日更名為國泰世華商業銀行股份有限公司，是以
    原國泰商業銀行股份有限公司、世華聯合商業銀行股份有限
    公司之權利義務關係由原告依公司法第75條規定概括承受。
三、原告起訴主張略以：
（一）被告於民國92年9月26日與原告成立信用卡使用契約，並
      領用信用卡（卡號：0000000000000000，卡別：Master）
      ，依約被告就使用系爭信用卡所生之債務負全部給付責任
      。被告領用信用卡後，即得於各特約商店記帳消費。而依
      信用卡約定條款第14條、第15條之約定，被告應於當期繳
      款截止日前向原告全部清償，或以循環信用方式繳付最低
      應繳金額，逾期清償者，依信用卡約定條款第15條、第21
      條、第22條之約定，除喪失期限利益外，應另行給付原告
      按年息19.7 %計算之利息。截至97年8月25日止，帳款尚
      餘新台幣（下同）138,545元未按期繳付。
（二）被告另於92年10月7日與原告成立簡易通信貸款契約，向
      原告貸款35萬元，按年息17.5 %計算之利息，約定分60期
      清償，依年金法按月計付本息，併入信用卡帳單中與信用
      卡消費帳款一同繳納。依約定條款第1條之約定，如未依
      約於繳款期限前繳款或未繳足月付金時，原告其得將未繳
      金額之本金部分，或經原告主張視為到期之本金部分，按
      信用卡循環利率（年息19.7 %）計算利息，又依約定條款
      第4、5條約定，倘為延遲繳款經原告主張暫停被告信用卡
      之權利時，即喪失期限利益，其債務視為全部到期。截至
      97年8月25日止帳款尚餘227,861元未按期繳付。
（三）被告另於94年1月19日與原告成立簡易通信貸款契約，向
      原告貸款21萬元，按年息18.5 %計算之利息，約定分60期
      清償，依年金法按月計付本息，併入信用卡帳單中與信用
      卡消費帳款一同繳納。依約定條款第1條之約定，如未依
      約於繳款期限前繳款或未繳足月付金時，原告其得將未繳
      金額之本金部分，或經原告主張視為到期之本金部分，按
      信用卡循環利率（年息19.7 %）計算利息，又依約定條款
      第4、5條約定，倘為延遲繳款經原告主張暫停被告信用卡
      之權利時，即喪失期限利益，其債務視為全部到期。截至
      97年8月25日止帳款尚餘160,022元未按期繳付。爰依上列
      各契約之法律關係提起本訴等語。並聲明：如主文第1項
      所示。
五、被告則略以：對於原告請求之金額沒有意見，但伊是因為經
    濟狀況不好，而伊兒子又死亡了，並不是故意不還，希望原
    告能夠寬限還款期限等語，資為抗辯。並聲明：原告之訴駁
    回。
六、經查，本件原告起訴主張之上開事實，已據其提出財政部函
    、公司變更登記事項卡、信用卡消費帳款債權明細表、國泰
    世華銀行信用卡簡易申請書、國泰世華銀行信用卡簡易通信
    貸款申請書、約定條款、信用卡對帳單、客戶歸戶資料明細
    查詢等件（以上均影本）為證，其主張核與上開證物相符，
    ，並為被告所不爭執，堪信原告之主張為真實。至被告前開
    所辯縱然屬實，亦無從解免其清償責任。是原告依據信用卡
    使用契約、消費借貸契約等法律關係，請求被告給付如主文
    第1項所示之本金、利息，為有理由，應予准許。
七、假執行之宣告：原告陳明願供擔保，聲請宣告假執行，核無
    不合，爰酌定相當擔保金額准許之。
八、據上論結，本件原告之訴為有理由。依民事訴訟法第78條、
    第390條第2項，判決如主文。
中    華    民    國    98    年    4     月    30    日
                  民事第六庭法  官  蔡和憲
以上正本係照原本作成。
如對本判決上訴，須於判決送達後20日內向本院提出上訴狀。
中    華    民    國    98    年    4     月    30    日
                            書記官  陳莉庭


司法院資訊處製作；財團法人民間司法改革基金會備份。
